臺灣苗栗地方法院刑事判決
111年度交易字第266號
公  訴  人  臺灣苗栗地方檢察署檢察官
被      告  林冠甫



上列被告因過失傷害案件，經檢察官提起公訴（111年度軍偵字
第31號），因被告於本院準備程序中，就被訴之事實為有罪之陳
述，經本院告知簡式審判程序意旨，並聽取當事人之意見後，裁
定改依簡式審判程序審理，判決如下：
    主    文
林冠甫犯過失傷害罪，處有期徒刑貳月，如易科罰金，以新臺幣
壹仟元折算壹日。
    犯罪事實
一、林冠甫於民國111年1月9日11時許，騎乘車牌號碼000-0000
    號大型重型機車，沿苗栗縣獅潭鄉台3線道路南往北方向行
    駛，行經同道路108公里處，本應注意車前狀況，隨時採取
    必要之安全措施，而依當時天候晴、日間自然光線、柏油路
    面乾燥無缺陷、無障礙物、視距良好，尚無不能注意之情事
    ，竟未注意前方曾畦菖騎乘車牌號碼00-000號大型重型機車
    搭載曾○瑞（94年10月出生，真實姓名、年籍詳卷）停等紅
    燈，而自後方追撞曾畦菖及曾○瑞，致曾畦菖受有右側小腿
    挫傷、頭部鈍傷之傷害、曾○瑞受有右側肩胛骨頸部移位閉
    鎖性骨折、多處挫傷之傷害。
二、案經曾畦菖、曾○瑞訴由苗栗縣警察局大湖分局報告臺灣苗
    栗地方檢察署檢察官偵查起訴。
    理    由
壹、證據能力之說明
    本件被告林冠甫所犯非死刑、無期徒刑或最輕本刑有期徒刑
    三年以上之罪，亦非高等法院管轄第一審案件，且於準備程
    序進行中，被告先就被訴事實為有罪之陳述，經告以簡式審
    判程序之旨，並聽取當事人之意見後，本院依刑事訴訟法第
    273條之1第1項之規定，裁定由改行簡式審判程序，是本件
    之證據調查，依刑事訴訟法第273條之2規定，不受同法第15
    9條第1項、第161條之2、第161條之3、第163條之1及第164
    條至第170條規定之限制，合先敘明。
貳、實體方面
一、認定犯罪事實所憑之證據及理由：
  ㈠上開犯罪事實，訊據被告於本院準備程序及審理中均坦承不
    諱，核與告訴人曾畦菖、曾○瑞（下合稱告訴人2人）於警詢
    、偵查中證述之情節大致相符（見偵卷第21至35、87至88頁
    ），並有衛生福利部苗栗醫院診斷證明書、衛生福利部豐原
    醫院診斷證明書（乙種）、道路交通事故現場圖、道路交通事
    故調查報告表㈠、㈡、現場照片、行車紀錄器錄影畫面截圖、
    臺灣苗栗地方檢察署檢察官勘驗紀錄在卷可稽（見偵卷第37
    至45、55至62、93至96頁），足認被告之任意性自白與事實
    相符，堪以採信。
  ㈡按汽車行駛時，駕駛人應注意車前狀況及兩車並行之間隔，
    並隨時採取必要之安全措施，不得在道路上蛇行，或以其他
    危險方式駕車，道路交通安全規則第94條第3項訂有明文。
    查被告於本案事故發生時，騎乘大型重型機車上路，理應依
    上開規定謹慎駕車，且事故發生當時天候晴、日間自然光線
    、柏油路面乾燥無缺陷、無障礙物、視距良好，尚無不能注
    意之情事；然其竟疏未注意上開規定，行經事發路口時未注
    意車前狀況，致未煞車而直接撞擊前方停等紅燈、告訴人曾
    畦菖騎乘之機車，顯有過失行為甚明。而告訴人2人分別因
    本案事故受有前述之傷害，亦有告訴人2人之衛生福利部苗
    栗醫院診斷證明書、衛生福利部豐原醫院診斷證明書（乙種
    ）附卷可考（見偵卷第37、39頁），是被告之過失行為與告
    訴人2人受有前述傷害，應具有相當因果關係。
  ㈢從而，本案事證明確，被告犯行堪以認定，應予依法論科。
二、論罪科刑：
  ㈠核被告所為，係犯刑法第284條前段之過失傷害罪。
  ㈡被告以一過失行為同時致告訴人2人受有傷害，係一行為觸犯
    數罪名之想像競合犯，應依刑法第55條前段規定，從一重之
    過失傷害罪處斷。
  ㈢爰以行為人之責任為基礎，審酌被告騎乘大型重型機車上路
    ，理應注意遵守道路交通安全規則之誡命規範並謹慎駕車，
    竟一時疏忽、未注意車前狀況，致撞擊前方停等紅燈之機車
    而肇事，造成告訴人2人因此受有傷害，所為實應非難；兼
    衡犯後尚能坦承犯行、正視己過，另自陳二專畢業之智識程
    度，現擔任職業軍人、每月收入約新臺幣3萬餘元之家庭生
    活狀況（見本院卷第72頁），及告訴人2人對本案之意見（
    見本院卷第61頁）、所受傷勢、本案事故發生始末等一切情
    狀，量處如主文所示之刑，並諭知易科罰金之折算標準，以
    資懲儆。
據上論斷，應依刑事訴訟法第273條之1第1項、第299條第1項前
段，刑法第284條前段、第55條、第41條第1項前段，刑法施行法
第1條之1第1項，判決如主文。
本案經檢察官呂宜臻提起公訴，檢察官林宜賢到庭執行職務。
中　　華　　民　　國　　111 　年　　9 　　月　　28　　日
                  刑事第三庭  法  官  申惟中
以上正本證明與原本無異。　　　　　　　　　　　　　　　　如不服本判決應於收受判決後20日內向本院提出上訴書狀，並應敘述具體理由。其未敘述上訴理由者，應於上訴期間屆滿後20日內向本院補提理由書(均須按他造當事人之人數附繕本)「切勿逕送上級法院」。告訴人或被害人如對本判決不服者，應具備理由請求檢察官上訴，其上訴期間之計算係以檢察官收受判決正本之日期為準。　　　　　　　　　　　　　　　　　　　　　　　      　　　　　　　　　　　　書記官　陳邦旗　　　　　　
中　　華　　民　　國　　111 　年　　9 　　月　　28　　日

附錄本案論罪科刑法條：
中華民國刑法第284條
因過失傷害人者，處 1 年以下有期徒刑、拘役或 10 萬元以下
罰金；致重傷者，處 3 年以下有期徒刑、拘役或 30 萬元以下
罰金。